【裁判字號】    98,交聲,3756
【裁判日期】    981009
【裁判案由】    違反道路交通管理處罰條例聲明異議
【裁判全文】
臺灣臺北地方法院交通事件裁定        98年度交聲字第3756號
原處分機關  臺北市交通事件裁決所
異  議  人
即受處分人  甲○○
上列異議人即受處分人因違反道路交通管理處罰條例案件，對於
臺北市交通事件裁決所中華民國九十八年九月二日所為之處分（
原處分案號：北市裁罰字第裁二二─一ＡＤ八四三六四一號），
聲明異議，本院裁定如下：
    主  文
異議駁回。
    理  由
一、按汽車駕駛人，在設有禁止停車標誌、標線之處所停車者，
    處新臺幣（下同）六百元以上一千二百元以下罰鍰，道路交
    通管理處罰條例第五十六條第一項第四款定有明文。又設有
    禁止停車標線（即黃色實線）之處所不得停車，道路交通安
    全規則第一百十二條一項第四款亦規定甚明。另黃實線設於
    路側，用以禁止停車；而禁止停車線為黃實線，以劃設於道
    路緣石正面及頂面為原則，無緣石之道路得標繪於路面上，
    用以指示禁止停車路段，道路交通標誌標線號誌設置規則第
    一百四十九條第一項第一款第四目及第一百六十八條第一項
    、第二項復有明文規定。至汽車駕駛人違規停車，當場不能
    製單舉發者，得逕行舉發；前開逕行舉發，應記明車輛牌照
    號碼、車型等可資辨明之資料，以汽車所有人為被通知人製
    單舉發，道路交通管理處罰條例第七條之二第一項第五款、
    第四項亦分別規定甚明。又本條例之處罰，受舉發違反道路
    交通管理事件之受處罰人，認為受舉發之違規行為應歸責他
    人者，應於舉發違反道路交通管理事件通知單應到案日期前
    ，檢附相關證據及應歸責人相關證明文件，向處罰機關告知
    應歸責人，處罰機關應即另行通知應歸責人到案依法處理，
    道路交通管理處罰條例第八十五條亦有明文。
二、本件異議人即受處分人（下稱受處分人）甲○○駕駛蔣岑志
    所有車牌號碼ＢＱＪ─五一三號重型機車，於民國九十八年
    七月九日上午九時五十五分許，停放在臺北市○○區○○路
    一段二一二巷劃有黃色實線表示禁止停車之路段，由臺北市
    停車管理工程處交通助理員以拍照之方式採證，以系爭車輛
    有違反道路交通管理處罰條例第五十六條第一項第四款規定
    之行為掣單舉發，嗣將前開舉發通知單送達於蔣岑志，經蔣
    岑志於舉發通知單所載應到案日期前向原處分機關提出申訴
    ，申請歸責於受處分人，原處分機關認受處分人確有前開違
    規行為，乃以「在設有禁止停車標線之處所停車」之違規事
    實，依道路交通管理處罰條例第五十六條第一項第四款、第
    八十五條第一項及道路交通管理事件統一裁罰基準表等規定
    ，於九十八年九月二日以北市裁罰字第裁二二─一ＡＤ八四
    三六四一號裁決書裁處受處分人罰鍰六百元。
三、本件受處分人固承認將系爭機車停放於上開地點，惟辯稱：
    如標誌、標線、號誌之設置模糊不清，致人民無所適從，依
    臺北市停車管理處舉發所依據之照片，受處分人機車所停放
    處前並無可清晰辨識之黃線，為此聲請撤銷原處分云云。經
    查：受處分人所駕駛之車牌號碼ＢＱＪ─五一三號重型機車
    ，確於九十八年七月九日上午九時五十五分許，停放於臺北
    市○○區○○路一段二一二巷設有禁止停車標線之處所之事
    實，為受處分人所不爭執，並有舉發違規照片二幀及臺北市
    停車管理工程處九十八年八月三日北市停管字第○九八三五
    一六七九○○號函附卷可稽（本院卷第八至十頁參照）。而
    依前揭現場採證照片所示，受處分人於前揭時地停放前開車
    牌號碼重型機車之路側確實劃設有黃色實線（表示禁止停車
    路段），縱該處頂面黃漆顏色稍微褪淡，仍無礙其設有黃色
    標線之辨識性，應不致使人有誤認之虞，足認受處分人確實
    有於劃有黃線路段停車之違規事實。本件受處分人執上開情
    詞置辯，委不足採。故本件事證明確，受處分人之違規行為
    堪予認定。
四、綜上所述，本件受處分人所有之車輛有前揭違規行為，原處
    分機關依道路交通管理處罰條例第五十六條第一項第四款、
    第八十五條第一項及違反道路交通管理事件統一裁罰基準及
    處理細則等規定，裁處受處分人罰鍰六百元，核無違誤，本
    件異議為無理由，應予駁回。
據上論斷，應依道路交通案件處理辦法第十九條，裁定如主文。
中    華    民    國    98    年    10    月    9     日
                  交通法庭    法  官  徐淑芬
以上正本證明與原本無異。
如不服本裁定，應於送達後五日內，向本院提出抗告狀。
                              書記官  劉郅享
中    華    民    國    98    年    10    月    9     日


司法院資訊處製作；財團法人民間司法改革基金會備份。
